臺灣板橋地方法院刑事裁定            100年度撤緩字第254號
聲  請  人  臺灣板橋地方法院檢察署檢察官
受  刑  人  林倬慶
上列聲請人聲請撤銷緩刑 之宣告（100 年度執聲字第2462號），
本院裁定如下：
    主  文
聲請駁回。
    理  由
一、聲請意旨略稱：受刑人林倬慶因犯業務過失致死案件，經臺
    灣高等法院以97年度交上訴字第107 號判決判處有期徒刑2
    月，緩刑3 年，於97年11月13日確定在案。竟於緩刑期內即
    100 年1 月15日（林倬慶於同年月11日凌晨某時許，在上坤
    遊覽公司三重總站，將其所有之帳戶及金融卡、密碼，以遊
    覽車郵寄之方式，寄送至嘉義興昌站，交付給不詳之成年男
    子，後使得被害人於同年月15日22時42分起，匯款至上開帳
    戶內），其另犯詐欺罪，經臺灣板橋地方法院（聲請意旨誤
    載為臺灣高等法院）於100 年7 月29日以100 年度簡上字第
    517 號判決判處得易科罰金之有期徒刑5 月，緩刑2 年，於
    100 年7 月29日確定。受刑人有上揭犯罪事由，足認其不知
    悔悟自新，原宣告之緩刑難收其預期之效果，而有執行刑罰
    之必要，合於刑法第75條之1 第1 項第1 款所定得撤銷緩刑
    宣告之原因，爰依刑事訴訟法第476 條規定聲請撤銷等語。
二、按受緩刑之宣告，於緩刑期內因故犯他罪，而在緩刑期內受
    得易科罰金之有期徒刑、拘役或罰金之宣告確定者，足認原
    宣告之緩刑難收其預期效果，而有執行刑罰之必要，得撤銷
    其宣告，刑法第75條之1 第1 項第2 款固有明文，然緩刑制
    度係為促使惡性輕微之被告或偶發犯、初犯改過自新而設，
    是刑法第75條之1 修正理由即明示：「現行關於緩刑前或緩
    刑期間故意犯他罪，而在緩刑期內受得易科罰金之有期徒刑
    之宣告者，列為應撤銷緩刑之事由，因認過於嚴苛，而排除
    第75條應撤銷緩刑之事由，移列至得撤銷緩刑事由，俾使法
    官依被告再犯情節，而裁量是否撤銷先前緩刑之宣告；其次
    ，如有前開事由，但判決宣告拘役、罰金時，可見行為人仍
    未見悔悟，有列為得撤銷緩刑之事由，以資彈性適用，爰於
    第1 項第1 款、第2 款增訂之... 」，故檢察官以行為人有
    刑法第75條之1 第2 項事由據以聲請撤銷緩刑之宣告，法院
    應就行為人犯罪之情節、是否悔悟等情，審究原緩刑之宣告
    是否難收預期之效果，而有執行刑罰之必要，據以裁量是否
    撤銷先前緩刑之宣告。
三、經查：
  (一)受刑人林倬慶因業務過失致死案件，經本院以97年度交訴字
    第44號判決判處有期徒刑4 月，減為有期徒刑2 月，並宣告
    緩刑3 年，復經臺灣高等法院以97年度交上訴字第107 號判
    決駁回上訴，於97年11月13日確定一節，有前開判決書及臺
    灣高等法院被告前案紀錄表各1 份在卷可考，是本件受刑人
    緩刑期間自97年11月13日至100 年11月12日。又受刑人後於
    100 年1 月15日因幫助詐欺案件，經本院以100 年度簡字第
    3167號判決判處有期徒刑5 月，復經本院以100 年度簡上字
    第517 號判決駁回上訴，並宣告緩刑2 年，於100 年7 月29
    日確定一情，亦有前開判決書及臺灣高等法院被告前案紀錄
    表各1 份可憑，故受刑人係於緩刑「內」因故意犯他罪，而
    在緩刑期內受得易科罰金之有期徒刑宣告確定等情，堪以認
    定。聲請意旨認係合於刑法第75條之1 第1 項第1 款所定得
    撤銷緩刑（刑法第75條之1 第1 項第1 款係規定：緩刑「前
    」因故意犯他罪，而在緩刑期內受得易科罰金之有期徒刑、
    拘役或罰金之宣告確定者）一節，顯有違誤，核先敘明。
  (二)受刑人前因業務過失致死案件經宣告緩刑，雖在緩刑期內又
    因幫助詐欺案件經判處有期徒刑5 月，然受刑人前開所犯之
    業務過失罪與幫助詐欺罪二者犯罪行為態樣迥異，且被告前
    開業務過失致死案件，係於95年間所為，與其後於100 年間
    所犯幫助詐欺案件，相隔將近5 年，期間並無其他犯行，實
    難認被告係無視法禁而一再罹犯相同或近似之違法行為。此
    外，聲請人並未主張釋明受刑人有何「足認原宣告之緩刑難
    收其預期效果，而有執行刑罰之必要」之事由，本院亦難據
    聲請書所附資料判定受刑人已具備上揭撤銷緩刑之要件，自
    無從撤銷其緩刑宣告。綜此，本件聲請人之聲請為無理由，
    應予以駁回。
四、依刑事訴訟法第476 條，裁定如主文。
中    華    民    國   100    年    9     月    26    日
                  刑事第二十二庭法  官    何燕蓉
如不服本裁定，應於裁定送達後5 日內向本院提出抗告狀。
上列正本證明與原本無異。
                                書記官    金和國
中    華    民    國   100    年    9     月    26    日